---
title: "Third week: Introduction to R and Rstudio"
subtitle: "LaLiga Analysis"
author: "Aida Ramezani 95105595"
date: "`r Sys.time()`"
output:
  prettydoc::html_pretty:
    theme: cayman
    highlight: github

---
<p dir = "RTL">
توجه شود که در تمامی سوالها،  در صورت برابر بودن امتیاز دوتیم، رتبه تیمی برتر است که تفاضل مجموع گل های زده شده توسط آن تیم از مجموع گل های خورده، بیشینه باشد
</br>
1) </br>
```{r echo = FALSE, include=TRUE, message=FALSE , error=FALSE, warning=FALSE}
library(engsoccerdata)
library(dplyr)
library(ggplot2)
library(highcharter)
library(tidyr)
library(kableExtra)
library(knitr)
data(package="engsoccerdata") 
data("spain")

sleag = as.tbl(spain)

#making a team leag
rbind(
  sleag %>% select(Season, team = home, opp = visitor , MG = hgoal , OG = vgoal ,round) , 
  sleag %>% select(Season , team = visitor,opp = home, MG = vgoal , OG = hgoal  , round) 
) -> totalLeag
totalLeag %>% mutate(
  W = ifelse(MG - OG > 0,1,0),
  D = ifelse(MG == OG ,1,0),
  L = ifelse(MG - OG < 0,1,0)
) -> totalLeag
totalLeag %>% group_by(team , Season) %>% 
  summarise(zade = sum(MG) , khorde = sum(OG) , win = sum(MG > OG) , lose = sum(MG < OG) , equal = sum(MG == OG) , gameEachSeason = n() , point = win * 3 + equal) -> fullLeag
    

#one ,  تعداد قهرمانی های تیم ها در تاریخ لالیگا را استخراج کرده و نمودار ستونیآنها را رسم کنید. 
fullLeag %>% group_by(Season) %>%arrange(desc(zade - khorde)) %>%  mutate(rank = rank(-point) %>% as.integer()) -> fullLeag
fullLeag %>% group_by(Season) %>% slice(which.max(point)) -> WinnerEachSeason
WinnerEachSeason %>% group_by(team) %>% summarise(Wins = n()) %>% hchart(hcaes(x = team , y = Wins  ,group = team) , type = "column")
winnerPlot <- ggplot(data = WinnerEachSeason , aes(x = team))
winnerPlot + geom_histogram(stat = "count", aes(fill = team)) + theme(axis.text.x = element_text(angle = 90, hjust = 1))
```
</p>


2) </br>
دو نمودار اول، کسل کننده ترین لیگ هارا بر اساس، میانگین گل های زده شده در لیگ، پیدا کرده و از دو روش نمودار آن ها را کشیده ام
</br>
دو نمودار دوم نیز، کسل کننده ترین تیم هارا بر اساس درصد بازی هایی که در آن های به نتیجه تساوی رسیده اند پیدا کرده و نمودار آن ها را با دو روش کشیده ام.
</br>
```{r echo = FALSE, include=TRUE, message=FALSE , error=FALSE, warning=FALSE}

#two کسل کننده ترین لیگ و تیم را بیابید. نمودار ده تیم و ده فصل کسل کننده را رسم کنید. 

totalLeag %>% group_by(Season) %>% 
  summarise(goals = sum(MG) , games = n() / 2) -> leag_table
leag_table %>% mutate(mean_goals = round(goals / games, 3)) %>% arrange(mean_goals) %>% slice(1:10) -> boringLeague 
 boringLeague %>%  hchart(hcaes(x = as.character(Season) , y = mean_goals, group = as.character(Season))  , type = "column")
boringLeaguePlot <- ggplot(data = boringLeague , aes(x = as.character(Season) , y = mean_goals))
boringLeaguePlot + geom_bar(stat = "identity", aes(fill = as.character(Season)))


fullLeag %>% group_by(team) %>% 
  summarise(totalGames = sum(gameEachSeason) , Eper = round(sum(equal) * 100/ totalGames )) %>% arrange(desc(Eper)) %>% slice(1:10) -> boringTeam
    boringTeam %>% hchart(hcaes(x = team , y = Eper, group = team), type = "bar")
boringTeamPlot <- ggplot(data = boringTeam , aes(x = team , y = Eper))
boringTeamPlot + geom_bar(stat = "identity", aes(fill = team))+ theme(axis.text.x = element_text(angle = 90, hjust = 1)) + coord_flip()
```



<p dir = "RTL">
3) </br>
```{r echo = FALSE, include=TRUE, message=FALSE , error=FALSE, warning=FALSE} 
#three در چند درصد موارد قهرمان نیم فصل در پایان فصل قهرمان شده است؟

totalLeag %>% mutate(
  W = ifelse(MG - OG > 0,1,0),
  D = ifelse(MG == OG ,1,0),
  L = ifelse(MG - OG < 0,1,0)
) -> league


league %>% 
  arrange(Season, team, opp) %>% 
  filter(row_number() %% 2 == 1) %>% 
  group_by(Season, team) %>% 
  summarise(point = sum(W * 3 + D)) %>% 
  group_by(Season) %>% 
  slice(which.max(point)) -> winnerEachHalfSeason

times <- sum(winnerEachHalfSeason$team == WinnerEachSeason$team)
print(round(100 * times / dim(winnerEachHalfSeason)[1], 2))


```
</p>


<p dir = "RTL">
4) </br>
در جدول زیر،تیم های برتر این 10 سال در سطر اول مشخص شده اند. سپس به ازای هر سال، گربه سیاه 4 تیم برتر آن سال، درخانه زیر آن ها نوشته شده است.خانه های خالی یعنی آن تیم در آن سال تیم برتر نبوده و در نتیجه گربه سیاه برای آن محاسبه
کنشده است.
گربه سیاه ها نیز تیم هایی هستند که در هر سال, جز 4 تیم برتر نبوده و با یک تیم برتر، دفعات زیادی را برده و یا مساوی کرده اند.
```{r echo = FALSE, include=TRUE, message=FALSE , error=FALSE, warning=FALSE} 

  
#four در بین سال های ۲۰۰۱ تا ۲۰۱۰ گربه سیاه تیم های بزرگ چه تیم هایی بوده است؟ 

  fullLeag %>% filter(Season >= 2001 & Season <= 2010) %>% arrange(Season) -> new_fullLeag
  new_fullLeag %>% 
  group_by(Season) %>% 
    mutate(rank = rank(-point) %>% as.integer()) -> new_fullLeag
  new_fullLeag %>% group_by(Season) %>% filter(rank <= 4) -> best_four_each_season
  new_sleag <- sleag[which(sleag$Season >= 2001 & sleag$Season <= 2010) ,]
  totalLeag %>% filter(Season >= 2001 & Season <= 2010) %>% arrange(Season) -> new_totalLeag
  best_four_each_season$blackCat <- "null"
  for(i in 0 : 9) {
    for(j in 1 : 4) {
      best_four_each_season %>% filter(Season == i + 2001) -> temp
      new_totalLeag %>% filter(as.character(team) == as.character(best_four_each_season[4 * i + j, 1]) & MG <= OG & !(as.character(opp) %in% temp$team), Season == i + 2001) -> new
      new %>% group_by(opp) %>% summarise(diff = sum(OG - MG) , number = n())  %>% arrange(desc(diff), desc(number)) -> new
    
      best_four_each_season[4 * i + j , "blackCat"] <- as.character(new[1, 1])
    }
  }
  best_four_each_season %>% select(team, Season, blackCat) -> best_four_each_season
  best_four_each_season %>% spread(team, blackCat) ->best_four_each_season
  best_four_each_season[is.na(best_four_each_season)] = ""
  kable(best_four_each_season, "html") %>%
  kable_styling(bootstrap_options = "striped", full_width = F,  font_size = 8.5) %>% 
  scroll_box(width = "800px", height = "800px")
  

```
</p>
</br>
<p dir = "RTL">
5) </br>
در خط اول مقتدرانه ترین پیروزی و سال رخداد آن  را مشاهده میکنید.
```{r echo = FALSE, include=TRUE, message=FALSE , error=FALSE, warning=FALSE} 
   fullLeag %>% 
    group_by(Season) %>% 
    mutate(rank = rank(-point, zade - khorde) %>% as.integer()) -> fullLeag
    #moghtaderaneh tarin ghahremani 
    fullLeag %>% group_by(Season) %>% filter(point < max(point)) %>% group_by(Season) %>% 
      summarise(point = max(point)) -> SecondPlace
    WinnerEachSeason$secondplace = SecondPlace$point
    WinnerEachSeason %>% mutate(difference = point - secondplace) %>% arrange(desc(difference)) %>% 
      select(Season, team) %>% .[1,]
    
```
</br>
در جدول زیر، زودترین پیروزی و سال رخداد آن را مشاهده میکنید.
 
```{r echo = FALSE, include=TRUE, message=FALSE , error=FALSE, warning=FALSE} 
      
    #zood tarin ghahremani
      
    rbind(
      sleag %>% select(Date,Season, team = home, opp = visitor , MG = hgoal , OG = vgoal ,round) , 
      sleag %>% select(Date,Season , team = visitor,opp = home, MG = vgoal , OG = hgoal  , round) 
    ) -> dateLeague
    dateLeague %>% mutate(
      W = ifelse(MG - OG > 0,1,0),
      D = ifelse(MG == OG ,1,0),
      L = ifelse(MG - OG < 0,1,0)
    ) -> gamesWithDate
    gamesWithDate %>% group_by(Season, team) %>% mutate(gamesLeft = n() - row_number()) -> gamesWithDate
    gamesWithDate %>% select(Season, team , gamesLeft , W, D, L) -> gamesWithDate
    gamesWithDate %>% group_by(team, Season, gamesLeft) %>% summarise(point = 3 * sum(W) + sum(D)) ->gamesWithDate
    gamesWithDate %>% arrange(desc(gamesLeft)) %>%group_by(Season , team)  %>% mutate(point = cumsum(point)) %>% arrange(Season, desc(gamesLeft)) -> gamesWithDate
    gamesWithDate %>% group_by(Season, gamesLeft) %>% mutate(rank = rank(-point,ties.method = 'first' ) %>% as.integer()) -> gamesWithDate
    gamesWithDate %>% filter(rank == 1 | rank == 2) %>% group_by(Season, gamesLeft) %>% filter(max(point) - min(point) > 3 * gamesLeft & gamesLeft >= 1) -> earliestChampoin
      earliestChampoin %>% group_by() %>% filter(gamesLeft == max(gamesLeft)) -> earliestChampoin
      earliestChampoin[1,]
      
```
</p>

<p dir = "RTL">
6) </br>

به ترتیب طولانی ترین نوار های پیروزی، باخت و تساوی آورده شده اند.
```{r echo = FALSE, include=TRUE, message=FALSE , error=FALSE, warning=FALSE} 
totalLeag %>% group_by(Season, team) %>% mutate(lastLose = ifelse(W == 1 , -1 , row_number()) , lastWin = ifelse(L == 1 , -1 , row_number()) , lastNotEqual = ifelse(D == 1, -1 , row_number()))  %>% 
      mutate(consecutiveWins = ifelse(W == 0 , 0 , row_number() - cummax(lastLose))
             , consecutiveLoses = ifelse(L == 0 , 0, row_number() - cummax(lastWin)), consecutiveEquals = 
               ifelse(D == 0 , 0 , row_number() - cummax(lastNotEqual)))  %>% group_by() -> longestWLD 
    longestWLD %>% filter(consecutiveWins == max(consecutiveWins)) %>% select(Season, team, consecutiveWins)
    longestWLD %>% filter(consecutiveLoses == max(consecutiveLoses)) %>% select(Season, team, consecutiveLoses)
    longestWLD %>% filter(consecutiveEquals == max(consecutiveEquals)) %>% select(Season, team, consecutiveEquals)


```

</p>

<p dir = "RTL">
7) </br>
در جدول زیر 4 ردیف داریم به این صورت که تیم اول در برابر تیم دوم و تیم سوم در برابر تیم چهارم دچار زود ترین سقوط شده اند.
```{r echo = FALSE, include=TRUE, message=FALSE , error=FALSE, warning=FALSE}
    rbind(
      sleag %>% select(Date,Season, team = home, opp = visitor , MG = hgoal , OG = vgoal ,round) , 
      sleag %>% select(Date,Season , team = visitor,opp = home, MG = vgoal , OG = hgoal  , round) 
    ) -> dateLeague
    dateLeague %>% mutate(
      W = ifelse(MG - OG > 0,1,0),
      D = ifelse(MG == OG ,1,0),
      L = ifelse(MG - OG < 0,1,0)
    ) -> gamesWithDate
    gamesWithDate %>% group_by(Season, team) %>% mutate(gamesLeft = n() - row_number()) -> gamesWithDate
    gamesWithDate %>% select(Season, team , gamesLeft , W, D, L) -> gamesWithDate
    gamesWithDate %>% group_by(team, Season, gamesLeft) %>% summarise(point = 3 * sum(W) + sum(D)) ->gamesWithDate
    gamesWithDate %>% group_by(Season , team)  %>%arrange(desc(gamesLeft)) %>% mutate(point = cumsum(point)) %>% arrange(Season, desc(gamesLeft)) -> gamesWithDate
    gamesWithDate %>% group_by(Season, gamesLeft) %>% mutate(rank = rank(-point,ties.method = 'first' ) %>% as.integer()) -> gamesWithDate
    gamesWithDate %>%  arrange(Season, desc(gamesLeft) , desc(rank)) %>% group_by(Season, gamesLeft) %>% mutate(reverseRank = n() - rank + 1) %>% 
      filter(reverseRank == 1 | reverseRank == 4) -> gamesWithDate
    gamesWithDate %>% group_by(Season , gamesLeft) %>% filter(max(point) - min(point) > 3 * gamesLeft & gamesLeft > 0) %>% group_by() %>% 
      filter(gamesLeft == max(gamesLeft)) %>% select(team:point)
    

```

</p>

<p dir = "RTL">
8) </br>
```{r echo = FALSE, include=TRUE, message=FALSE , error=FALSE, warning=FALSE}

 dateLeague %>% mutate(
      W = ifelse(MG - OG > 0,1,0),
      D = ifelse(MG == OG ,1,0),
      L = ifelse(MG - OG < 0,1,0)
    ) -> gamesWithDate
    gamesWithDate %>% group_by(team,Date, Season) %>% summarise(point = 3 * sum(W) + sum(D)) -> gamesWithDate
    gamesWithDate %>% 
      filter(Season == "1998") %>% 
      select(Date, team, point) %>% 
      spread(team,point) -> gamesWithDate
    gamesWithDate[is.na(gamesWithDate)] <- 0
    gamesWithDate %>% 
    tidyr::gather(colnames(gamesWithDate)[2:dim(gamesWithDate)[2]] , key = "team",value = "point") %>% arrange(Date) -> gamesWithDate
    gamesWithDate %>% group_by(team) %>% mutate(day = row_number()) -> gamesWithDate
    gamesWithDate %>% group_by(team) %>% mutate(pointSum = cumsum(point)) -> gamesWithDate
    gamesWithDate %>% group_by( Date) %>% mutate(rank = rank(-pointSum, ties.method = 'first') %>% as.integer()) -> gamesWithDate
    gamesWithDate %>% group_by(team) %>% mutate(weekend = day %% 7) %>% filter(weekend == 1) %>%  group_by(Date) -> ranking1998
      ranking1998 %>% hchart(hcaes(x = (Date), y = rank, group = team) , type = "line")  %>%
      hc_yAxis(reversed = TRUE)
     ranking1998Plot <- ggplot(data = ranking1998 , aes(x = (Date), y = rank))
     ranking1998Plot + geom_point(aes(color = team), size = 2)  + theme(axis.text.x = element_text(angle = 90, hjust = 1)) + geom_line(aes(group = team, color = team)) + scale_y_continuous(trans = "reverse")
     
     


```

</p>
<p dir = "RTL">

9) 
Using Kable: </br>
```{r echo = FALSE, include=TRUE, message=FALSE , error=FALSE, warning=FALSE}

     totalLeag %>% filter(Season == 2012) %>% select(team, opp, MG, OG) -> totalLeag_2012 
     totalLeag_2012 %>% select(team) %>% distinct() -> teams
     teams <- (sapply(teams, as.character))
     table = data.frame(teams = as.vector(teams))
     for(i in 1 : dim(teams)[1]) {
      
        for(j in 1 : dim(teams)[1]) {
            totalLeag_2012 %>% filter(as.character(team) == as.character(table[i , 1]) & as.character(opp) == as.character(teams[j])) -> match
          if(i < j) {
            
            table[i , j + 1] <- paste(as.character(match[1, 3]) , as.character(match[1, 4]) , sep = "-")
          }
          else if(i > j) {
            table[i , j + 1] <- paste(as.character(match[2, 3]) , as.character(match[2, 4]) , sep = "-")
             
          }
          else {
            table[i , j + 1] <- NA
          }
            
        }   
     }
     colnames(table) <- c("teams", teams)
kable(table, "html") %>%
    kable_styling(bootstrap_options = "striped", full_width = F,  font_size = 7)  %>%
  scroll_box(width = "800px", height = "800px")

```
Using geom_tile </br>
```{r echo = FALSE, include=TRUE, message=FALSE , error=FALSE, warning=FALSE}
library(forcats)
library(scales)
     sleag %>% filter(Season == 2012) -> test

    
     
     test %>% mutate(result = paste(as.character(hgoal) , as.character(vgoal), sep = "-")) -> test
     test$result[is.na(test$result)] = "null"
     ggplot(test, aes(home, fct_rev(visitor), fill = as.vector(visitor))) + 
       geom_tile(colour = "gray20", size = 1.5, family = "bold", stat = "identity", height = 1, width = 1) + 
       geom_text(data = test, aes(home, visitor, label = FT), color = "black", size = rel(2)) +
       coord_flip() +
       scale_x_discrete(expand = c(0, 0)) +
       scale_y_discrete(expand = c(0, 0),position = "top") +
       xlab("") + 
       ylab("") +
       theme(
         panel.grid.major = element_blank(),
         panel.grid.minor = element_blank(),
         panel.border = element_rect(fill = NA,color = "white", size = 0.5, linetype = "solid"),
         axis.line = element_blank(),
         axis.ticks = element_blank(), 
         axis.text = element_text(color = "white", size=rel(1)),
         panel.background = element_rect(fill="black"),
         plot.background = element_rect(fill="black"),
         legend.position = "none",
         axis.text.x  = element_text(angle= 90, vjust= 0.5, hjust=0)        
       ) 

```
</p>

<p dir="RTL">
10) </br>
تیم های بارسلونا و رئال مادرید، محبوب ترین تیم های لیگ اسپانیا محسوب میشوند. در نمودار های زیر تغییر رتبه این دو تیم طی سال های مختلف را مشاهده میکنید.
```{r echo = FALSE, include=TRUE, message=FALSE , error=FALSE, warning=FALSE}

 
     #taghire rotbe barcelona
     fullLeag %>% filter(team == "FC Barcelona" | team == "Real Madrid") -> FC
     FC %>% select(Season , rank, team) %>% arrange(Season) -> FC
     FC %>% hchart(hcaes(x = Season , y = rank,group =team), type = "line") %>% hc_yAxis(reversed = TRUE)
     FCPlot <- ggplot(data = FC , aes(x = Season , y=  rank))
     FCPlot + geom_line(aes(color = team), size = 0.75)  + scale_y_continuous(trans = "reverse")
     

```


</br>
در نمودار زیر سعی شده سنگین ترین شکست در طی این سال ها پیدا شود. محور افقی نمودار نشان دهنده سال و محور عمودی آن، سنگین ترین شکست هر تیم بازی کننده در آن سال را نشان میدهد. با کمال تعجب مشاهده میشود که سنگین ترین شکست با تفاضل 11 گل، مربوط به تیم بارسلونا میباشد.
</br>
```{r echo = FALSE, include=TRUE, message=FALSE , error=FALSE, warning=FALSE}
     totalLeag %>% filter(L == 1) %>% 
       group_by(Season, team,OG, MG) %>% summarise(diff = max(OG - MG)) %>% group_by(Season) %>% 
       slice(which.max(diff)) %>% arrange(desc(diff)) -> loseRecode
     loseRecode %>% hchart(hcaes(x = Season, y= diff, group = team), type = "column")
     
     
     loseRecodPlot = ggplot(data = loseRecode , aes(x = Season , y = diff))
     loseRecodPlot + geom_bar(stat = "identity", aes(fill = team)) + coord_flip()
     

```
</br>
در نمودار زیر برای هر تیم در طی این سالها، درصد بازی هایی که در آن ها میزبان بوده و برده اند مشاهده میشود.
</br>
همچنین حساب شده چند درصد از تیم ها در بیش از 50 درصد برد های خود میزبان بوده اند.
```{r echo = FALSE, include=TRUE, message=FALSE , error=FALSE, warning=FALSE}
     #
     sleag %>% select(Season, team = home, opp = visitor , MG = hgoal , OG = vgoal ,round) -> hplay
     sleag %>% select(Season, team = visitor, opp = home , MG = vgoal, OG = hgoal, round) -> vplay 
     hplay %>% group_by(team) %>% summarise(games = n() , hwins = sum(MG > OG)) -> hplay
     vplay %>% group_by(team) %>% summarise(games = n(), vwins = sum(MG < OG)) -> vplay
     full_join(hplay, vplay) -> fullJoint
     fullJoint %>% group_by(team) %>% mutate(hwins = round(hwins * 100 / games) , vwins = round(vwins * 100 / games)) -> fullJoint
     n <- dim(fullJoint)[1]
     fullJoint %>% hchart(hcaes(x = team , y = hwins, group = team), type = "column")
     fullJoint %>% filter(hwins >= 50) -> fullJoint
     round(100 * dim(fullJoint)[1] / n)
```