---
title: "Cluster Analysis"
subtitle: "WDI Indicators"
author: "Aida Ramezani 95105595"
date: "`r Sys.time()`"
output:
  prettydoc::html_pretty:
    theme: cayman
    highlight: github
---



> <p dir="RTL"> 
با توجه به داده بانک جهانی به سوالات زیر پاسخ دهید. برای استفاده از داده از سه فایل زیر استفاده نمایید.
داده نام کشورها: WDICountry
داده نام سری های زمانی: WDISeries
داده کل: WDIData
در صورتی که داده را در اختیار ندارید می توانید از بسته WDI استفاده نموده و داده های مورد نظر را استخراج نمایید.
</p>

***

<p dir="RTL">
۱. ده کشور فقیر دنیا را بیابید. نمودار درآمد روزانه آنها را رسم کنید. چند درصد از اعضای این کشورها زیر خط فقر هستند؟ متوسط عمر در این کشورها چقدر است؟
</p>
```{r echo = F, include=TRUE, warning=F, error=FALSE, message=FALSE}
library(WDI)
library(dplyr)
library(readr)
library(tidyr)
library(highcharter)
library(ggplot2)
```


```{r echo = T, include=TRUE, warning=F, error=FALSE, message=FALSE}
series = read_csv("data/WDISeries.csv")
cntry = read_csv("data/cntry.csv")
investment = read_csv("data/Foreign investment inflow.csv")
WDI_data$country -> countries
countries %>% data.frame() -> countries
secondaryIncome = WDI(country = 'all', indicator = "BM.TRF.PRVT.CD")
poverty = WDI(country = 'all', indicator = "SI.POV.NAHC")
life_exceptancy = WDI(country = "all", indicator = "SP.DYN.LE00.IN")  
health_expenditure = WDI(country = "all", indicator = "SH.XPD.CHEX.GD.ZS")
```



```{r echo = F, include=TRUE, warning=F, error=FALSE, message=FALSE}

poverty %>% 
  drop_na() %>% 
  group_by(country) %>% 
  summarise(povertyPercent = mean(SI.POV.NAHC)) %>%
  arrange(desc(povertyPercent)) -> average_poverty

secondaryIncome %>%
  drop_na() %>% 
  filter(country %in% average_poverty$country) %>% 
  group_by(country) %>% 
  dplyr::summarise(numberOfYears = n(), incomeSum = sum(BM.TRF.PRVT.CD)) %>% 
  mutate(daily = incomeSum / (numberOfYears * 365)) %>% 
  arrange(daily) %>% 
  filter(daily != 0) -> countries_daily_income
  
average_poverty %>% 
  full_join(countries_daily_income) %>% 
  drop_na() %>% 
  arrange((daily)) %>% 
  head(10) -> topPoorest

topPoorest %>% 
  arrange(desc(daily)) %>% 
  hchart(hcaes(x = country, y = daily, color = country), type = "bar")%>% hc_add_theme(hc_theme_gridlight())

topPoorest %>% 
  select(country, povertyPercent)

life_exceptancy %>% 
  drop_na() %>% 
  filter(country %in% topPoorest$country) %>% 
  group_by(country) %>% 
  summarise(life_exceptancy_average = mean(SP.DYN.LE00.IN))



```

<p dir="RTL">
۲. تراژدی روآندا: بر اساس داده های امید به زندگی ابتدا نمودار سالانه نمودار جعبه ایی امید به زندگی کشورها را رسم نمایید(در یک نمودار!). سپس سری زمانی امید به زندگی روآندا را به آن اضافه کنید. چه می بینید؟ چند میلیون نفر کشته شدند؟
</p>
<p dir="RTL">
بالغ بر 20 میلیو نفر کشته شدند.
</p>
```{r echo = F, include=T, warning=F, message=F, error=F}
life_exceptancy_2 <- read_csv("data/LifeExpectancyatBirth(Total)_Compact.csv")
life_exceptancy_2 %>% 
  filter(country.name == "Rwanda" & year >= 1970) -> Rwanda

geom_line(data = Rwanda, aes(x = year, y = value), color = "blue", size = 1) -> Rwanda_plot


life_exceptancy_2 %>% 
  drop_na() %>% 
  filter(year >= 1970) %>% 
  ggplot() + 
  geom_boxplot(aes(x = year, y = value, group = year, fill = as.factor(year))) + 
  Rwanda_plot + 
  theme_minimal()



Rwanda[20, 4] - Rwanda[21, 4]
```


<p dir="RTL">
۳. نمودار امید به زندگی و هزینه های بهداشتی را رسم کنید. چه نتیجه ایی می گیرید؟
</p>

<p dir="RTL">
امید به زندگی با هزینه های بهداشتی رابطه مستقیم دارد. برای بهتر نشان دادن این موضوع نیز از آزمون فرض
cor.test
استفاده شده است.
</p>
```{r echo = F, include=T, message=F, warning=F, error=F}
health_expenditure %>% 
  full_join(life_exceptancy) %>% 
  drop_na() ->  life_health
 
life_health %>% 
  ggplot(aes(x = SP.DYN.LE00.IN, y = SH.XPD.CHEX.GD.ZS)) + geom_point(color = "orange", alhpa = 0.6) + geom_smooth(method = "lm", color = "purple") +
   xlab("life expenctancy") + ylab("health expenditure") +
  theme_minimal()
  
cor.test(life_health$SH.XPD.CHEX.GD.ZS, life_health$SP.DYN.LE00.IN)
```

<p dir="RTL">
۴. آیا قدرت خرید خانواده های ایرانی در ۵۰ سال اخیر افزایش یافته است؟ برای این کار از داده های اقتصادی خانوار استفاده کنید.
</p>
<p dir="RTL">
از داده درامد خانواده های ایرانی استفاده کردیم.
ابتدا نموداری کشیده شده است که رابطه درامد را با سال نشان میدهد.
سپس با استفاده از آزمون فرض
cor.test
نشان دادیم که درامد با سال در ارتباط بوده و در سال های آخر درامد ایرانی ها افزایش یافته است.
</p>
```{r echo = F, include=T, message=F, error=F, warning=F}
Income <- read_csv("data/incomeWithProjection.csv")

Income %>% 
  filter(`GDP per capita PPP, with projections` == "Iran") %>% 
  select(`1968` : `2018`) -> IranIncome


IranIncome %>% 
  gather(key = "year", value = "income") -> IranIncome



ggplot(data = IranIncome, aes(x = as.numeric(year), y = as.numeric(income))) + 
  geom_point(color = "violet", alpha = 0.7 , size = 4) + 
  geom_smooth(method = "lm", color = "darkred") +
  theme_minimal()


cor.test(IranIncome$year %>% as.numeric(), IranIncome$income %>% as.numeric())
```


<p dir="RTL">
۵. رشد اقتصادی ایران را با کشورهای دیگر در طول ۲۰ سال گذشته بر حسب بیست شاخص های اقتصادی مهم مانند تولید ناخالص ملی، تورم و … ارزیابی کنید! (برای هر شاخص از تصویرسازی استفاده کنید.)
</p>

<p dir="RTL">
به دلیل اینکه داده های
WDI
فقط شامل 5 سال اخیر هستند از داده های سایت
GapMinder
استفاده کردیم. البته برای قسمت 
Education
از داده های کتابخانه
WDI
استفاده کردیم.
</p>


```{r echo=F, include=T, message=F, warning=F, error=F}
files = list.files("data/indices")
n = length(files)
indices = list()
final_df = data.frame()
for(i in 1 : n) {
  df = read_csv(paste0("data/indices/", files[i]))
  
  colnames(df) -> cnames
  
  j = which(cnames == "1998")
  
  index <- cnames[1]
  
  df %>% 
    select(1 , j : length(cnames)) -> df
  
  df %>% 
    gather(year, index , -1) -> df
  
  colnames(df) = c("country", "year", index)
  
  indices[[i]] = df
  
  if(i == 1) {
    final_df = df
  }
  
  else{
    final_df = full_join(final_df, df)
  }
}
 
for(i in 1 : n) {
  colnames(final_df)[i + 2] -> index
  
  temp <- final_df %>%
    select(1, 2 , i + 2) %>% 
    filter(year <= 2018 & year >= 1998) %>% 
    drop_na() 
  
  colnames(temp) <- c("country", "year", "value")
  
  temp %>% 
    mutate(value = round(as.integer(value),0)) -> temp
  
  temp %>% filter(country == "Iran") -> Iran
  if(nrow(Iran) != 0) {
  geom_line(data = Iran, aes(x = as.numeric(year), y = as.numeric(value)), color = "red", size = 2) -> IranPlot
  print(
    ggplot() + 
      geom_boxplot(data = temp, aes(x = as.numeric(year), y = as.numeric(value), group = year, fill = as.factor(year))) +
      IranPlot + 
      theme_minimal() +
      theme(axis.text.x = element_text(angle = 45, hjust = 1)) +
      ylab(index)
  )
  }
}

```
***

<p dir="RTL">
۶. در قسمت قبل با استفاده از روش خوشه بندی k-means داده ها را به سه دسته تقسیم کنید. ایران در کدام دسته می گنجد؟ (پیش از خوشه بندی طبیعتا داده را باید پاکسازی و استاندارد سازی نمایید.)
</p>
<p dir="RTL">
به دلیل اینکه داده مورد نظر 
NA
زیاد داشت از این تکنینک استفاده کردیم که خانه های 
NA
را برابر با میانگین ستون قرار دادیم.
</p>
```{r echo F , include = T , warning=F, error=F, message=F}
sapply(final_df[, -1], as.numeric) -> final_df_no_country
imputeTS::na.mean(final_df_no_country) ->final_df_no_country


final_df_no_country %>% as.data.frame() -> final_df_no_country
final_df_no_country$country = final_df$country

final_df_no_country %>% 
  select(-year) %>% 
  group_by(country) %>% 
  summarise_all(funs(mean)) -> final_df_no_country

final_df_no_country$country -> countries


final_df_no_country %>% select(-country) %>% 
  mutate_if(is.numeric, scale) -> normalized_final_df


normalized_final_df %>% 
  as.matrix() -> final_df_mat

row.names(final_df_mat) <- countries
#algorithm tajamoyi :

kcl = kmeans(final_df_mat,centers = 3)
kcl

```


<p dir="RTL">
۷. به وسیله تحلیل مولفه اصلی بعد داده رو به دو کاهش دهید سپس خوشه های به دست آمده در قسمت قبل را بر روی آن نمایش دهید. آیا عملکرد روش خوشه بندی شما مطلوب بوده است؟
</p>
<p dir="RTL">
مشاهده میشود که پس از اعمال
pca
رتبه بندی ایران تغییر نکرده است اما بسیاری از کشور ها دچار تغییر رتبه شده اند. به عبارت دیگر بعد از 
pca
این رتبه بندی ها دقیق تر شده اند.
</p>

```{r echo = F, include=T, message=F, error=F, warning=F}
library(ggbiplot)
index_pca = prcomp(final_df_no_country %>% select(-country), center = T, scale. = T)

index_pca$x %>% 
  as.data.frame() %>% 
  select(1,2) -> index_after_pca
  

index_after_pca %>% as.matrix() -> index_after_pca

row.names(index_after_pca) <- countries

kcl = kmeans(index_after_pca,centers = 3)
kcl

ggbiplot(index_pca,
         groups = as.factor(kcl$cluster))


```
<p dir="RTL">
۸. با استفاده از داده روشی برای پیش بینی رشد اقتصادی ایران در سال آینده ارائه دهید.
</p>
<p dir="RTL">
البتدا شاخص رشد اقتصادی کشور هارا استخراج کردیم سپس با استفاده از دیگر شاخص های اقتصادی به دست آمده در قسمت
قبل و با استفاده از مدل
h2o.glm
سعی کردیم مدلی برای رشد اقتصادی ایران بیابیم. 
البته چون داده های ما تعداد زیادی 
NA
دارند، تنها داده های سال های1965تا 2009 را توانستیم استفاده کنیم.
مدل ساخته شده در زیر قابل مشاهده است.
</p>
```{r echo = F, include=T, warning=F, error=F, message=F}

files = list.files("data/indices")
n = length(files)
indices = list()
final_df_full = data.frame()
for(i in 1 : n) {
  df = read_csv(paste0("data/indices/", files[i]))
  
  colnames(df) -> cnames
  
  
  index <- cnames[1]
  
  df %>% 
    gather(year, index , -1) -> df
  
  colnames(df) = c("country", "year", index)
  
  if(i == 1) {
    final_df_full = df
  }
  
  else{
    final_df_full = full_join(final_df_full, df)
  }
}


economic_growth = read_csv("data/indicator pwt gdp_pc_past_10yr_growth.csv")
economic_growth %>% 
  mutate(country = X1) %>% 
  select(-X1) %>% 
  gather("year", "economic growth", -country) %>%
  mutate(country = ifelse(country == "Iran, Islamic Rep.", "Iran", country)) %>% 
  full_join(final_df_full) %>% 
  filter(country == "Iran") -> Iran_economic_growth


Iran_economic_growth %>% select(-`Cross sectors aid (% of total aid)`, -`Education aid (% of total aid)`, -`Female long-term unemployment (%)`,
                                -`GDP per working hour, (constant 1990$)`, -`Government and civil society aid (% of total aid)`,
                                -`Health aid (% of total aid)`, 
                                -`Male 15-64 labour to population (%)`, -`Nuclear production, per person (toe)`, -`ODA aid per person (constant 2007 US$)`,
                                -`Water and sanitation aid (% of total aid)`, -`Total reserves (% of total external debt)`, -X1
                                , -`GDP per capita growth (annual %)`) -> Iran_economic_growth

Iran_economic_growth %>% 
  filter(year >= 1965 & year <= 2009) -> Iran_economic_growth

sapply(Iran_economic_growth[, -1], as.numeric) -> Iran_economic_growth
imputeTS::na.mean(Iran_economic_growth) %>% as.data.frame() %>% 
  select(-year) ->Iran_economic_growth


library(h2o)
h2o.init()
hIran = as.h2o(Iran_economic_growth)
h2o.glm(training_frame = hIran, y = "economic growth", x = colnames(Iran_economic_growth %>% select(-1)), family = "gaussian" , nfolds = 5) -> model


paste0("MSE:  ",h2o.mse(model, xval = T) %>% as.character()) %>% print()

summary(model)
```


<p dir="RTL"> 
۹. سوالهای ۵ تا ۷ را ابتدا برای ۲۰ شاخص سلامت سپس بر حسب ۲۰ شاخص آموزشی تکرار کنید.
</p>
<p dir="RTL"> 
سوال 5 برای شاخص های سلامت
</p>
```{r echo = F, include = T, warning=F, error=F , message=F}
files = list.files("data/health")
n = length(files)
final_df_2 = data.frame()
for(i in 1 : n) {
  df = read_csv(paste0("data/health/", files[i]))
  
  colnames(df) -> cnames
  
  j = which(cnames == "1998")
  
  index <- cnames[1]
  
  df %>% 
    select(1 , j : length(cnames)) -> df
  
  df %>% 
    gather(year, index , -1) -> df
  
  colnames(df) = c("country", "year", index)
  if(i == 1) {
    final_df_2 = df
  }
  else{
    final_df_2 = full_join(final_df_2, df)
  }
}
final_df_2 %>%
  filter(!is.na(country)) -> final_df_2
for(i in 1 : n) {
  colnames(final_df_2)[i + 2] -> index
  
  temp <- final_df_2 %>%
    select(1, 2 , i + 2) %>% 
    filter(year <= 2018 & year >= 1998) %>% 
    drop_na() 
  
  colnames(temp) <- c("country", "year", "value")
  
  temp %>% 
    mutate(value = round(as.integer(value),0)) -> temp
  
  temp %>% filter(country == "Iran") -> Iran
  if(nrow(Iran) != 0) {
    geom_line(data = Iran, aes(x = as.numeric(year), y = as.numeric(value)), color = "red", size = 2) -> IranPlot
    print(
      ggplot() + 
        geom_boxplot(data = temp, aes(x = as.numeric(year), y = as.numeric(value), group = year, fill = as.factor(year))) +
        IranPlot + 
        theme_minimal() +
        theme(axis.text.x = element_text(angle = 45, hjust = 1)) +
        ylab(index)
    )
  }
  
}
```
<p dir="RTL"> 
سوال 6 برای شاخص های سلامت
</p>
```{r echo = F, include = T, message = F, warning=F}
sapply(final_df_2[, -1], as.numeric) -> final_df_no_country_2
imputeTS::na.mean(final_df_no_country_2) ->final_df_no_country_2


final_df_no_country_2 %>% as.data.frame() -> final_df_no_country_2
final_df_no_country_2$country = final_df_2$country

final_df_no_country_2 %>% 
  select(-year) %>% 
  group_by(country) %>% 
  summarise_all(funs(mean)) -> final_df_no_country_2

final_df_no_country_2$country -> countries


final_df_no_country_2 %>% select(-country) %>% 
  mutate_if(is.numeric, scale) -> normalized_final_df_2


normalized_final_df_2 %>% 
  as.matrix() -> final_df_mat_2

row.names(final_df_mat_2) <- countries
#algorithm tajamoyi :

kcl = kmeans(final_df_mat_2,centers = 3)
kcl
plot(normalized_final_df %>% select(1,5,6,11,4,15,14),col = kcl$cluster,pch = 20,cex = 2)
```
<p dir="RTL"> 
سوال 7 برای شاخص سلامت
</p>
```{r echo = F, include=T, warning=F, message=F, error=F}
index_pca_2 = prcomp(final_df_no_country_2 %>% select(-country), center = T, scale. = T)

index_pca_2$x %>% 
  as.data.frame() %>% 
  select(1,2) -> index_after_pca_2


index_after_pca_2 %>% as.matrix() -> index_after_pca_2

row.names(index_after_pca_2) <- countries

kcl = kmeans(index_after_pca_2,centers = 3)
kcl

ggbiplot(index_pca_2,
         groups = as.factor(kcl$cluster))


```
<p dir="RTL"> 
سوال 5 برای شاخص تحصیلات
</p>
```{r echo = F, include=T, message=F, error=F, warning=F}
library(stringr)

education = list()
final_df_3 = data.frame()
series %>%
  filter(str_detect(Topic,"Education")) %>% 
  select(`Series Code`, `Indicator Name`) -> education_indicators
for(i in 1 : 30) {
  WDI(country = "all", indicator = education_indicators[i, 1]) -> df
  df %>% 
    select(-iso2c) -> df
  colnames(df) <- c("country", education_indicators[i, 1], "year")
  if(i == 1) {
    final_df_3 = df
  }
  else{
    final_df_3 = full_join(final_df_3, df)
  }
  
}



for(i in 1 : n) {
  colnames(final_df_3 %>% select(-country, -year))[i] -> index
  ylabel = education_indicators[i, 2]$`Indicator Name`
  
  temp <- final_df_3 %>%
    select(country, year , index) %>% 
    filter(year <= 2018 & year >= 1998) %>% 
    drop_na() 
  
  colnames(temp) <- c("country", "year", "value")
  
  temp %>% 
    filter(country %in% cntry$country) %>% 
    mutate(value = round(as.integer(value),0)) -> temp
  
  temp %>% filter(str_detect(country, "Iran")) -> Iran
  if(nrow(Iran) != 0) {
    geom_line(data = Iran, aes(x = as.numeric(year), y = as.numeric(value)), color = "red", size = 2) -> IranPlot
    print(
      ggplot() + 
        geom_boxplot(data = temp, aes(x = as.numeric(year), y = as.numeric(value), group = year, fill = as.factor(year))) +
        IranPlot + 
        theme_minimal() +
        theme(axis.text.x = element_text(angle = 45, hjust = 1)) +
        ylab(index)
    )
  }
}
```
<p dir="RTL"> 
سوال 6 برای شاخص تحصیلات
</p>
```{r echo = F, include=T, warning=F, message=F, error=F}
sapply(final_df_3[, -1], as.numeric) -> final_df_no_country_3
imputeTS::na.mean(final_df_no_country_3) ->final_df_no_country_3


final_df_no_country_3 %>% as.data.frame() -> final_df_no_country_3
final_df_no_country_3$country = final_df_3$country

final_df_no_country_3 %>% 
  select(-year) %>% 
  group_by(country) %>% 
  summarise_all(funs(mean)) -> final_df_no_country_3

final_df_no_country_3$country -> countries


final_df_no_country_3 %>% select(-country) %>% 
  mutate_if(is.numeric, scale) -> normalized_final_df_3


normalized_final_df_3 %>% 
  as.matrix() -> final_df_mat_3

row.names(final_df_mat_3) <- countries
#algorithm tajamoyi :

kcl = kmeans(final_df_mat_3,centers = 3)
kcl

```
<p dir="RTL"> 
سوال 7 برای شاخص تحصیلات
</p>
```{r echo = F, include=T, warning=F, message=F, error=F}

index_pca_3 = prcomp(final_df_no_country_3 %>% select(-country), center = T, scale. = T)

index_pca_3$x %>% 
  as.data.frame() %>% 
  select(1,2) -> index_after_pca_3


index_after_pca_3 %>% as.matrix() -> index_after_pca_3

row.names(index_after_pca_3) <- countries

kcl = kmeans(index_after_pca_3,centers = 3)
kcl

ggbiplot(index_pca_3,
         groups = as.factor(kcl$cluster))


```
<p dir="RTL"> 
۱۰. کشورهای دنیا را بر حسب ۶۰ شاخص اقتصادی، سلامت و آموزش با روش سلسله مراتبی خوشه بندی کرده و دندروگرام آن را رسم نمایید. اگر داده ها بر سه دسته تقسیم شوند ایران در کدام دسته می گنجد؟
</p>
<p dir="RTL"> 
چون امکان نمایش دادن هر 250 کشور زمین را نداریم، تنها ده درصد ازین کشور ها به علاوه ایران را بر روی نمودار نمایش میدهیم.
</p>


```{r echo = F, include=T, message=F, warning=F, error=F}
full_join(final_df %>% 
            select(-`Health aid (% of total aid)`), final_df_2) %>% 
  full_join(final_df_3 %>% 
              dplyr::mutate(country = ifelse(str_detect(country, "Iran"), "Iran", country), year = as.character(year))) %>% 
  filter(year <= 2018) -> full_df

full_df %>% 
  filter(country %in% final_df$country) -> full_df

sapply(full_df[, -1], as.numeric) -> full_df_no_country
imputeTS::na.mean(full_df_no_country) -> full_df_no_country


full_df_no_country %>% as.data.frame() -> full_df_no_country
full_df_no_country$country = full_df$country

full_df_no_country %>% 
  select(-year) %>% 
  group_by(country) %>% 
  summarise_all(funs(mean)) -> full_df_no_country

full_df_no_country$country -> countries


full_df_no_country %>% select(-country) %>% 
  mutate_if(is.numeric, scale) -> normalized_full_df


normalized_full_df %>% 
  as.matrix() -> full_df_mat

row.names(full_df_mat) <- countries
#algorithm tajamoyi :

include_list <- c("Iran")
subset(full_df_mat, rownames(full_df_mat) %in% include_list) -> Iran

full_df_mat %>% subset(!rownames(.) %in% include_list) %>% 
  as.data.frame() %>% 
  sample_frac(0.1) %>% 
  as.matrix() -> test

rbind(test, Iran) -> test

dist_1 = stats::dist(test,method = "euclidean")
clus = hclust(dist_1,method = "complete")
plot(clus,hang = -1)
rect.hclust(clus, 3)
```
***

<p dir="RTL"> 
۱۱. سه یافته جالب از داده ها استخراج کنید.
</p>
<p dir="RTL"> 
سعی میکنیم با پردازش داده تاثیرات جنگ 8 ساله ایران و عراق را بر وضع زندگی مردم ایران نشان دهیم. این جنگ از سال 1980 شروع شد و تا سال 1988 ادامه یافت. همچنین انقلاب اسلامی ایران یکسال قبل یعنی سال 1979 به پیروزی رسید.
</p>
<p dir="RTL"> 
ابتدا تاثیر جنگ را بر روی میزان امید به زندگی ایرانی ها میسنجیم. مشاهده میشود که با شروع جنگ امید به زندگی
ایرانی ها 4 سال کاهش یافته است.
</p>
```{r echo = F, include=T, error=F, message=F, warning=F}
life_exceptancy_2 %>% 
  filter(country.name == "Iran") %>% 
  hchart(hcaes(x = year, y = value), type = "line", color = "purple")%>% 
  hc_add_theme(hc_theme_gridlight())
```
<p dir="RTL"> 
همچنین نمودار درامد سالانه ایرانی ها رسم شده است. شاهد کاهش درامد در سال های آغازی انقلاب هستیم. در چند سال اخیر نیز درامد روند افزایشی داشته است.
</p>
```{r echo = F, include = T, message=F, error=F, warning=F}
Income %>% 
  filter(`GDP per capita PPP, with projections` == "Iran") %>% 
  gather("year", "income", -1) %>% 
  hchart(hcaes(x = year, y = income), type = "line", color = "purple") %>% 
  hc_add_theme(hc_theme_gridlight())
```
<p dir="RTL"> 
حال سعی میکنیم وضعیت واردات و صادرات ایران را مورد بررسی قرار بدهیم.ابتدا با کشیدن نمودار و آزمون فرض غیر پارامتریک 
wilcoxon
صادرات و واردات را در سال های مختلف مقایسه کردیم. فرض صفر این آزمون عبارت است از یکسان بودن توزیع واردات و صادرات که با توجه به
p-value
به دست آمده نتوانستیم این فرض را رد کنیم. پس نمیتوان در مورد ایران نتیجه گرفت که واردات از صادرات به طور چشمگیری بیشتر است و برعکس
</p>
```{r echo = F, include = T, warning=F, error=F, message=F}
export = read_csv("data/Exports (p of GDP).csv")
import = read_csv("data/Imports (p of GDP).csv")

export %>% 
  filter(`Exports of goods and services (% of GDP)` == "Iran") %>% 
  gather("year", "export", -1) -> iran_export
colnames(iran_export) <- c("Country", "Year", "Export")

import %>% 
  filter(`Imports of goods and services (% of GDP)` == "Iran") %>% 
  gather("year", "import", -1) -> iran_import
colnames(iran_import) <- c("Country", "Year","Import")


full_join(iran_export, iran_import) %>% 
  drop_na() -> iran_import_export
  
wilcox.test(as.numeric(iran_import_export$Export), as.numeric(iran_import_export$Import), paired = T)  
  
iran_import_export %>% 
  hchart(hcaes(x = Import, y = Export), type = "line", color = "purple")%>% 
  hc_add_theme(hc_theme_gridlight())
```
<p dir="RTL"> 
نمودار زیر نیز بیانگر صادرات و واردات ایران در 60 سال گذاشته است
</p>
```{r echo = F, include = T, warning=F, error=F, message=F}
iran_import_export %>% 
  gather("action", "value", -Country, -Year) %>%  
  mutate(value = round(as.numeric(value))) %>% 
  ggplot(aes(x = Year, y = value)) + geom_bar(aes(fill = action), stat = "identity", position = "fill") + 
  scale_fill_manual(values=c("#F41945", "#208ADA", "#56B4E9")) +
  theme_minimal() +
  theme(axis.text.x = element_text(angle = 45, hjust = 0.5)) 
```
<p dir="RTL"> 
نمودار زیر نیز نشان دهنده میزان سرمایه گذاری ایرانی ها در خارج از کشور است. 
</p>
```{r echo = F, include = T, warning=F, error=F, message=F}


investment %>% 
  filter(`Foreign direct investment, net inflows (% of GDP)` == "Iran") %>% 
  gather("year", "value", -1) %>% 
  drop_na() %>% 
  hchart(hcaes(x = as.numeric(year), y = as.numeric(value)), type = "line", color = "purple")
  
```
<p dir="RTL"> 
در زیر سعی میکنیم میزان سرمایه گذاری ایرانی ها را پیشبینی کنیم. 
</p>
<p dir="RTL"> 
توقع داریم میزان سرمایه گذاری با مواردی مثل میزان واردات و صادرات کشور و درامد مردم دارای ارتباط باشد. سعی میکنیم این ارتباط را به صورت خطی مدل کنیم. 
</p>

```{r echo = T, include = T, warning=F, error=F, message=F}

investment %>% 
  filter(`Foreign direct investment, net inflows (% of GDP)` == "Iran") %>% 
  gather("year", "value", -1) -> Iran_investment
  
colnames(Iran_investment) = c("Country", "Year", "Investment")

Income %>% 
  filter(`GDP per capita PPP, with projections` == "Iran") %>% 
  gather("year", "income", -1) -> IranIncome
colnames(IranIncome) = c("Country", "Year", "Income")


full_join(IranIncome, iran_import_export) %>% 
  full_join(Iran_investment) -> Iran_economy
Iran_economy %>% drop_na() -> Iran_economy


Iran_economy %>% head(5)
model = lm(data = Iran_economy , formula = as.numeric(Investment) ~ as.numeric(Income) + as.numeric(Import) + as.numeric(Export)) 
summary(model)
```
<p dir="RTL"> 
مشاهده میشود که میزان سرمایه گذاری در خارج را نمیتوان با این 3 فاکتور اصلی اقتصادی مدل کرد و در مورد ایران شاید باید شرایط اجتماعی و سیاسی را در این مورد دخیل دانست.
</p>


