---
title: "Fifth Week: Bootstrap and Resampling Methods"
subtitle: "Nonparametric Hypothesis tests"
author: "Aida Ramezani 95105595"
date: "`r Sys.time()`"
output:
  prettydoc::html_pretty:
    theme: cayman
    highlight: github
---


> <p dir="RTL"> 
لطفا با سوالات زیر پاسخ دهید.
در همه سوالات سطح دقت را ۹۵ درصد در نظر بگیرید.
</p>

***
```{r echo = FALSE,include=TRUE,warning=FALSE, error=FALSE,message=FALSE}
library(dplyr)
library(tidyr)
stores <- c(102, 300, 102, 100, 205, 105, 71, 92)
chisq.test(stores) #amalkard yeksan nist

```
<p dir="RTL">
۱. فرض صفر برابر با برابر بودن عملکرد پایین است. همانطور که مشاهده میشود میتوانیم با اطمینان فرض صفر را رد کنیم.
</p>

***
```{r echo = FALSE,include=TRUE,warning=FALSE, error=FALSE,message=FALSE}
mydata = data.frame(score = c(50, 50, 60, 70, 75, 80, 90, 85,55, 75, 80, 90, 105, 65 ),
                    stores = factor(c(rep("classical Stores",8), rep("modernStores",6))))

classicalStores <- c(50, 50, 60, 70, 75, 80, 90, 85)
modernStores <- c(55, 75, 80, 90, 105, 65)

perm::permTS(classicalStores, modernStores) #0.40

```
<p dir="RTL">
۲.فرض صفر عبارت است از یکسان بودن عملکرد دو نوع شعبه.
چون p-value > 0.05 نمیتوانیم فرض صفر را رد کنیم.
</p>
***
```{r echo = FALSE,include=TRUE,warning=FALSE, error=FALSE,message=FALSE}

before <- c(509, 517, 502, 629, 830, 911, 847, 803, 727, 853, 757, 730, 774, 718, 904)

after <- c(517, 508, 523, 730, 821, 940, 818, 821, 842, 842, 709, 688, 787, 780, 901)


wilcox.test(before, after, alternative = "less", paired = TRUE)



```
<p dir="RTL">
۳.
فرض صفر را برابر با عملکرد ضعیف تر بعد از تبلیغات در نظر گرفتم. مشخص است که نمیتوان فرض صفر را رد کرد و دلیلی برای پذیرفت عملکرد بهتر پس از تبلیغات نداریم.
</p>

***
```{r echo = FALSE,include=TRUE,warning=FALSE, error=FALSE,message=FALSE}

white = c(510, 720, 930, 754, 105)
blue = c(925, 735, 753, 685)
red = c(730, 745, 875, 610)



colorData = data.frame(score = c(510, 720, 930, 754, 105, 925, 735, 753, 685,730, 745, 875, 610),
                    colors = factor(c(rep("white",5), rep("blue",4), rep("red", 4))))


kruskal.test(data = colorData, score~colors)


```
<p dir="RTL">
۴. فرض صفر برابر است با تاثیر نداشتن رنگ بر روی فروش محصولات. با انجام تست نتیجه میگیرم که نمیتوانیم فرض صفر را رد کنیم.
</p>

| Store | White | Blue | Red |
| :----: | :----: | :----: | :----: |
| 1. |	510 |	925 |	730 |
| 2. | 720 | 735 | 745 |
| 3. |	930 |	753 |	875 |
| 4. |	754 |	685 |	610 |
| 5. |	105	|  |  |


***
```{r echo = FALSE,include=TRUE,warning=FALSE, error=FALSE,message=FALSE}
tv <- read.csv("tv.csv")
tv %>% gather(key = "month", value = "nazar") -> tv_gathered
friedman.test(cbind(tv$March, tv$April, tv$May, tv$Jun)) #rabt nadashtano natoonestin rad konim

```
<p dir="RTL">
۵.فرض صفر را برابر با بی تاثیر بودن تبلیغات در نظر گرفتیم. چون p-value > 0.05 نمیتوانیم فرضصفر را رد کنیم.
</p>


***
```{r echo = FALSE,include=TRUE,warning=FALSE, error=FALSE,message=FALSE}
mat = matrix(data = c(151, 802, 753, 252, 603, 55, 603, 405, 408), nrow = 3 , ncol = 3)
rownames(mat) = c("Small", "Medium", "Large" )
colnames(mat) = c("Always" , "Sometime", "Never")

chisq.test(mat) #kheili rabt daran



```
<p dir="RTL"> 
۶. فرض صفر را برابر با استقلال جمعیت شهر با توع میزان مصرف محصولات در نظر گرفتیم.
</p>

<p dir="RTL"> 
p-value مربوطه بسیار کوچک تر از 0.05 میباشد پس با اطمینان فرض صفر را رد کرده و تاثیر جمعیت شهر را بر روی نوع میزان مصرف محصولات میپذیریم.
</p>



| City size |	| Frequency of service usage | |
| :---: |  :---:  | :---: | :---: | 
| | Always	| Sometime | Never |
| Small	| 151	| 252	| 603 |
| Medium	| 802	| 603	| 405 |
| Large	| 753	| 55	| 408 |

***
```{r echo = FALSE,include=TRUE,warning=FALSE, error=FALSE,message=FALSE}

consumption <- read.csv("consumption.csv")
cor.test(consumption$A, consumption$B, method = "spearman") # there is no relationship
```
<p dir="RTL"> 
۷.فرض صفر در این سوال بی تاثیر بودن فروش محصول دوم بر روی محصول اول است. مشاهده میشود که نمیتوانیم این فرض را رد کنیم.
</p>

***
```{r echo = FALSE,include=TRUE,warning=FALSE, error=FALSE,message=FALSE}


mat <- matrix(data = c(301, 353, 558, 502, 155, 153), nrow = 3 , ncol = 2)
rownames(mat) <- c("Price", "Design", "Color" )
colnames(mat) <- c("Male" , "Female")


chisq.test(mat) #darad



```
<p dir="RTL"> 
۸. همانند سوال 6، فرض صفر برابر با استقلال مشخصه کاربری کالا با جنسیت است.
چون p-value < 0.05  این استقلال متغیر ها را رد کرده و فرض یک که برابر با تاثیر جنسیت بر مشخصه کاربری کالا است میپذیریم.
</p>

| Characteristics	| Male	| Female |
| :---: |  :---:  | :---: |
| Price	| 301	| 502 |
| Design	| 353	| 155 |
| Color	| 558	| 153 |



